臺灣嘉義地方法院刑事判決
110年度原訴更一字第1號
公  訴  人  臺灣嘉義地方檢察署檢察官
被      告  羅聖輝



選任辯護人  吳碧娟律師
上列被告因槍砲彈藥刀械管制條例案件，經檢察官提起公訴（10
8年度偵字第10003號），前經本院於中華民國110年1月20日以10
9年度原訴字第3號為免訴判決後，公訴人不服提起上訴，經管轄
第二審之臺灣高等法院臺南分院以110年度原上訴字第1號判決撤
銷發回，本院更為判決如下：
    主  文
羅聖輝共同犯非法持有可發射子彈具殺傷力之槍枝罪，處有期徒
刑參年拾月，併科罰金新臺幣伍萬元，罰金如易服勞役，以新臺
幣壹仟元折算壹日。
    犯 罪 事 實
一、羅聖輝明知未經中央主管機關許可，不得持有可發射子彈具
    殺傷力之槍枝、子彈，竟未經許可，基於非法持有可發射子
    彈具殺傷力之槍枝、子彈之犯意，於民國106年8月間某日，
    在臺中市東勢區某大橋旁，以新臺幣（下同）1萬5,000元之
    代價，向真實姓名年籍不詳，綽號「阿傑」之成年男子購得
    可發射子彈具殺傷力之改造手槍1支（含彈匣1個，槍枝管制
    編號：0000000000）、具殺傷力之非制式子彈8顆而持有之
    ，嗣繼續與吳讓杰（所涉非法寄藏可發射子彈具殺傷力之改
    造槍枝罪，經本院以109年度訴字第27號判處有期徒刑8月，
    併科罰金8萬元，緩刑4年確定）共同基於非法持有可發射子
    彈具殺傷力之槍枝、子彈之犯意聯絡，於同年8月間某日，
    在址設嘉義市○○街000號吳讓杰所經營之「跳蚤本舖」，將
    上開改造手槍1支及非制式子彈8顆交給吳讓杰寄藏，作為其
    向吳讓杰借款2萬元之擔保，而與吳讓杰共同持有上開改造
    手槍及子彈，委託吳讓杰寄藏保管。嗣經警於108年10月1日
    14時許，為警持本院所核發之搜索票，前往「跳蚤本舖」執
    行搜索，當場扣得上開改造手槍1支、非制式子彈8顆，吳讓
    杰供出槍支及子彈來源為羅聖輝，為警循線查獲。
二、案經嘉義市政府警察局移送臺灣嘉義地方檢察署檢察官偵查
    起訴。
    理  由
壹、程序部分：
　　被告以外之人於審判外之陳述，雖不符刑事訴訟法第159條
    之1至第159條之4之規定，而經當事人於審判程序同意作為
    證據，法院審酌該言詞陳述或書面陳述作成時之情況，認為
    適當者，亦得為證據，刑事訴訟法第159條之5第1項定有明
    文。檢察官、被告羅聖輝及其辯護人對於本院據以認定事實
    之供述證據，均同意有證據能力，本院審酌證據作成時之情
    況，核無違法取證或其他瑕疵，認為以之作為證據為適當，
    均有證據能力。
貳、實體部分：
一、上揭犯罪事實，業據被告於警詢、偵訊、本院準備程序及審
    理時均坦承不諱（見嘉市警刑大偵一字第1081807037號卷，
    下稱警037號卷，第1-4；108年度偵字第10003號卷，下稱偵
    10003號卷，第102-103頁；109年度原訴字第3號卷，下稱原
    訴卷，第257頁；110原訴更一字第1號卷，下稱原訴更一卷
    ，第135、241-257頁），並有下列資料可證：
(一)經證人吳讓杰於警詢、偵訊及本院原審審理時證述明確（見
    警037號卷第9-14頁；偵10003號卷第102-104頁；原訴卷第3
    57-365頁）。
(二)本院搜索票、搜索、扣押筆錄、扣押物品目錄表各1份、指
    認犯罪嫌疑人紀錄表2份、扣案物品照片9張、搜索現場照片
    4張、本院109年度訴字第27號判決1份在卷可考（見警037號
    卷第15-20、22-27、32-36、40-41頁；原訴卷第169-177頁
    ）。
(三)扣於本院109年度訴字第27號，證人吳讓杰違反槍砲彈藥刀
    械管制條例案件之槍枝1支（含彈匣1個，槍枝管制編號：00
    00000000）、子彈8顆，經送鑑定結果，認槍枝係改造手槍
    ，由仿WALTHER廠PPK/S型半自動手槍製造之槍枝，換裝土造
    金屬管而成，擊發功能正常，可供擊發適用子彈使用，認具
    殺傷力；子彈8顆均係非制式子彈，由金屬彈殼組合直徑約8
    .0mm金屬彈頭而成，均可擊發，認具殺傷力，有內政部警政
    署刑事警察局108年11月8日刑鑑字第1088001679號鑑定書1
    份及附件影像5張、109年2月10日刑鑑字第1090007019號函1
    份在卷足查（見警037號卷第38-39頁；原訴卷第151頁），
    上揭證據均堪為補強證據，足以擔保被告所為之任意性自白
    與事實相符。本件事證明確，被告上開犯行堪予認定，應依
    法論科。
二、論罪科刑：
(一)被告行為後，槍砲彈藥刀械管制條例第7條、第8條於109年6
    月10日修正公布，於同年6月12日施行。修正前槍砲彈藥刀
    械管制條例第7條第1項係規定「未經許可，製造、販賣或運
    輸火砲、肩射武器、機關槍、衝鋒槍、卡柄槍、自動步槍、
    普通步槍、馬槍、手槍或各類砲彈、炸彈、爆裂物」，修正
    後為「未經許可，製造、販賣或運輸『制式或非制式』火砲、
    肩射武器、機關槍、衝鋒槍、卡柄槍、自動步槍、普通步槍
    、馬槍、手槍或各類砲彈、炸彈、爆裂物」；修正前槍砲彈
    藥刀械管制條例第8條係規範「未經許可，製造、販賣或運
    輸鋼筆槍、瓦斯槍、麻醉槍、獵槍、空氣槍或第4條第1項第
    1款所定其他可發射金屬或子彈具有殺傷力之各式槍砲」，
    修正後則規範「未經許可，製造、販賣或運輸制式或非制式
    鋼筆槍、瓦斯槍、麻醉槍、獵槍、空氣槍或第4條第1項第1
    款所定其他可發射金屬或子彈具有殺傷力之各式槍砲」，本
    件被告所持有之改造手槍，如依修正前之槍砲彈藥刀械管制
    條例，應屬於該條例第8條第1項所規範之對象，而應依論以
    第8條第4項之罪（法定刑為3年以上10年以下有期徒刑，併
    科新臺幣7百萬元以下罰金），於修正後則屬該條例第7條第
    1項所規範之非制式手槍，應論以第7條第4項之罪（法定刑
    為5年以上有期徒刑，併科新臺幣1千萬元以下罰金），經新
    舊法比較結果，以修正前之槍砲彈藥刀械管制條例第8條第4
    項較有利於被告，依刑法第2條第1項前段規定，適用修正前
    槍砲彈藥刀械管制條例第8條第4項論處。
(二)核被告所為，係犯修正前槍砲彈藥刀械管制條例第8條第4項
    之非法持有可發射子彈具殺傷力之槍枝罪，及同條例第12條
    第4項之非法持有子彈罪：  
  1.公訴意旨認被告係犯槍砲彈藥刀械管制條例第8條第2項之非
    法轉讓可發射子彈具殺傷力之槍枝罪，及同條例第12條第2
    項之非法轉讓子彈罪，尚有未合，惟其基本事實同一，應予
    變更法條（已告知所犯法條，見原訴更一卷第132頁）。
  2.被告與證人吳讓杰就本件犯行，彼此間具犯意聯絡及行為分
    擔，為共同正犯。
  3.未經許可持有槍砲彈藥刀械等違禁物，所侵害者為社會法益
    ，如寄藏之客體種類相同（同為手槍，或同為子彈者），縱
    令寄藏之客體有數個（如數支手槍或數顆子彈），仍為單純
    一罪，不發生想像競合犯之問題。被告未經許可，同時非法
    持有具殺傷力之子彈8顆，應僅分別成立單純一非法持有具
    殺傷力之子彈罪。
  4.被告以一行為，同時犯非法持有可發射子彈具殺傷力之槍枝
    罪，及非法持有子彈罪，係以一行為觸犯上開數罪名，為想
    像競合犯，應依刑法第55條規定從一重之非法持有可發射子
    彈具殺傷力之槍枝罪處斷。
(三)爰審酌被告明知可發射子彈具殺傷力之槍枝、具殺傷力之子
    彈屬高度危險物品，稍有不慎容易危害自己及他人之生命及
    身體，竟向他人購買而持有上開改造手槍、子彈，復交給證
    人吳讓杰作為擔保，而與證人吳讓杰共同持有上開改造手槍
    、子彈，對社會治安產生之潛在危害，持有改造手槍、子彈
    之數量及期間，犯後坦承犯行，態度尚可，暨其自陳國中畢
    業之智識程度、未婚，之前從事茶農工作，家有父親、兒子
    等一切情狀，量處如主文所示之刑，並就罰金刑部分諭知易
    服勞役之折算標準。
三、沒收：
    扣於本院109年度訴字第27號，被告為本件犯行所持有之改
    造手槍1支（含彈匣1個，槍枝管制編號：0000000000）、子
    彈8顆，均屬違禁物，然改造手槍業經臺灣嘉義地方檢察署
    檢察官執行沒收，並繳交至內政部警政署警察機械修理廠銷
    燬在案，已不存在，有臺灣嘉義地方檢察署110年12月28日
    嘉檢曉總字第02230號函及所附臺灣嘉義地方檢察署檢察官
    扣押（沒收）物品處分命令、執行銷燬非制式槍械清冊、內
    政部警政署警察機械修理廠受理獲案槍枝刀械收據各1份在
    卷可查；子彈8顆則均經鑑驗機關於鑑驗時試射完畢，僅剩
    彈頭，已失其子彈之結構及性能，均為廢棄之物，不具殺傷
    力，業如前述，爰均不另為沒收之諭知。
據上論斷，應依刑事訴訟法第299條第1項前段、第300條，槍砲
彈藥刀械管制條例第8條第4項（修正前）、第12條第4項，刑法
第2條第1項前段、第11條前段、第28條、第55條、第42條第3項
前段，判決如主文。
本案經檢察官詹喬偉提起公訴，檢察官劉達鴻到庭執行職務。
中　　華　　民　　國　　110 　年　　12　　月　　29　　日
                  刑事第一庭  審判長法　官　卓春慧
                                    法  官  林家賢
                                    法  官  吳育汝
以上正本證明與原本無異。
如不服本判決應於收受判決後20日內向本院提出上訴書狀，並應
敘述具體理由；其未敘述上訴理由者，應於上訴期間屆滿後20日
內向本院補提理由書（均須按他造當事人之人數附繕本）「切勿
逕送上級法院」。
中　　華　　民　　國　　110 　年　　12　　月　　29　　日
                                    書記官  蘇春榕
附錄論罪科刑法條：
槍砲彈藥刀械管制條例第8條（修正前）：
未經許可，製造、販賣或運輸鋼筆槍、瓦斯槍、麻醉槍、獵槍、
空氣槍或第4條第1項第1款所定其他可發射金屬或子彈具有殺傷
力之各式槍砲者，處無期徒刑或5年以上有期徒刑，併科新臺幣1
千萬元以下罰金。
未經許可，轉讓、出租或出借前項所列槍枝者，處5年以上有期
徒刑，併科新臺幣1千萬元以下罰金。
意圖供自己或他人犯罪之用，而犯前2項之罪者，處無期徒刑或7
年以上有期徒刑，併科新臺幣1千萬元以下罰金。
未經許可，持有、寄藏或意圖販賣而陳列第一項所列槍枝者，處
3年以上10年以下有期徒刑，併科新臺幣7百萬元以下罰金。
第1項至第3項之未遂犯罰之。
犯第1項、第2項或第4項有關空氣槍之罪，其情節輕微者，得減
輕其刑。
槍砲彈藥刀械管制條例第12條：
未經許可，製造、販賣或運輸子彈者，處1年以上7年以下有期徒
刑，併科新臺幣5百萬元以下罰金。
未經許可，轉讓、出租或出借子彈者，處6月以上5年以下有期徒
刑，併科新臺幣3百萬元以下罰金。
意圖供自己或他人犯罪之用，而犯前二項之罪者，處3年以上10
年以下有期徒刑，併科新臺幣7百萬元以下罰金。
未經許可，持有、寄藏或意圖販賣而陳列子彈者，處5年以下有
期徒刑，併科新臺幣3百萬元以下罰金。
第1項至第3項之未遂犯罰之。